# 求助陈版主 : 关于股份支付 :员工持股平台的相关问题

提问人：lcx2456 时间：2022-04-04 06:56:00
母公司通过一家持股平台授予高管技术人才股份支付，持股平台本身持有母公司的8%左右的股份，以后通过授予人向持股平台以约定价格增资的方式授予其母公司的股份支付，但是该股份直到公司上市之后才可以自由转让，
1.这是属于股票股权还是限制性股票？结算义务其实还是属于母公司？
2.如何考虑回购义务，计划中回购由执行事务合伙人决定，而该持股平台的执行事务的合伙人为母公司的董事，那么其实回购义务是属于母公司吗？
3.如何考虑是否合并持股平台，持股平台的经营管理由执行事务合伙人管理，而其为母公司的董事，是否就需要合并这个持股平台？

回答人：chenyiwei
1 、可以参考限制性股票，但对于发行人而言仍属于权益结算股份支付。
结算义务是否属于发行人，是看发行人是否仍有义务增发股份。还是由持股平台通过存量份额转让方式实现股权激励。
2 、回购义务是否属于母公司，要看母公司是否有义务在特定情况下（该情况的发生与否不受母公司控制），通过支付现金收回本企业股份的义务。
3 、此类持股平台一般由实控人主导设立和运作，与上市公司的员工持股计划由上市公司主导不同，一般不纳入发行人的合并报表范围。